ACORDAO-COMPLETO-2355800

ACÓRDÃO DE RELAÇÃO

ACÓRDÃO DE RELAÇÃO 3651/2019 ATA 18/2019 - SEGUNDA CÂMARA

Acórdão 3651/2019-TCU-Segunda Câmara
	VISTO, relacionado e discutido estes autos de Admissão, de servidores do Instituto Federal de Educação, Ciência e Tecnologia de Roraima, encaminhados a este Tribunal na forma dos arts. 2º, caput e inciso II, e 4º, caput, da Instrução Normativa - TCU 78/2018. 
Considerando que nos atos de admissão constantes deste processo foram detectadas a existência dos respectivos desligamentos, conforme verificação da documentação anexada, seja por meio da constatação da existência de ato de desligamento na base Sisac e Siape, ou pela constatação do óbito do servidor;
Considerando o parecer do Ministério Público junto a este Tribunal; 
ACORDAM os Ministros do Tribunal de Contas da União, diante das razões expostas pelo Relator, com fulcro nos arts. 1º, inciso V, e 39, inciso I, ambos da Lei 8.443, de 16 de julho de 1992, c/c os 1º, inciso VIII; 17, II; 62, III; 137, IV; 143, II e 260, do RI/TCU, em:
Considerar prejudicados por perda de objeto os atos de admissão abaixo relacionados, tendo em vista não produzirem mais efeitos financeiros, por força do art. 7º da Resolução TCU nº 206, de 2007, alterada pela Resolução 237/2010.
1. Processo TC-Processo 010.622/2019-5 (ATOS DE ADMISSÃO) 
	1.1. Interessados: Erika Viana de Sena (XXX.638.365-XX) ; Eronildo Cornélio de Castro (XXX.361.002-XX) ; Fernando Alves Costa (XXX.066.417-XX) ; Fernando Gomes de Souza (XXX.060.392-XX) ; Fernando Oliveira Araujo (XXX.225.032-XX) ; Francilvana Souza de Oliveira (XXX.733.042-XX) ; Francimar Gonçalves Macedo (XXX.715.612-XX) ; Francisca Cleide Sousa Carvalho (XXX.482.902-XX) ; Francisco Alves Gomes (XXX.197.482-XX) ; Francisco Evandro Gomes da Silva (XXX.292.942-XX) ; Francisco Ronildo Pereira Lima (XXX.260.132-XX) ; Francismar Galvão da Penha (XXX.674.672-XX) ; Gelda Marcia Lacerda Macedo (XXX.318.632-XX) ; Gildo Vieira Feitoza (XXX.406.152-XX) ; Gilmar Morais de Azevedo (XXX.126.922-XX) ; Glenda Esther Cardelly Dinelly (XXX.526.942-XX) ; Gracicacia Varao Barros (XXX.118.802-XX) ; Gracinete Mourao da Fonseca (XXX.141.552-XX) ; Gustavo Sessa Fialho (XXX.527.217-XX) ; Helenira Macedo Barros (XXX.940.683-XX) 
	1.2. Órgão/Entidade: Instituto Federal de Educação, Ciência e Tecnologia de Roraima
	1.3. Relator: Ministro Raimundo Carreiro
	1.4. Representante do Ministério Público: Procurador Marinus Eduardo De Vries Marsico
	1.5. Unidade Técnica: Secretaria de Fiscalização de Pessoal (SEFIP) .
	1.6. Representação legal: não há.
	1.7. Determinações/Recomendações/Orientações: não há.

Segunda Câmara

Erika Viana de Sena (XXX.638.365-XX); Eronildo Cornélio de Castro (XXX.361.002-XX); Fernando Alves Costa (XXX.066.417-XX); Fernando Gomes de Souza (XXX.060.392-XX); Fernando Oliveira Araujo (XXX.225.032-XX); Francilvana Souza de Oliveira (XXX.733.042-XX); Francimar Gonçalves Macedo (XXX.715.612-XX); Francisca Cleide Sousa Carvalho (XXX.482.902-XX); Francisco Alves Gomes (XXX.197.482-XX); Francisco Evandro Gomes da Silva (XXX.292.942-XX); Francisco Ronildo Pereira Lima (XXX.260.132-XX); Francismar Galvão da Penha (XXX.674.672-XX); Gelda Marcia Lacerda Macedo (XXX.318.632-XX); Gildo Vieira Feitoza (XXX.406.152-XX); Gilmar Morais de Azevedo (XXX.126.922-XX); Glenda Esther Cardelly Dinelly (XXX.526.942-XX); Gracicacia Varao Barros (XXX.118.802-XX); Gracinete Mourao da Fonseca (XXX.141.552-XX); Gustavo Sessa Fialho (XXX.527.217-XX); Helenira Macedo Barros (XXX.940.683-XX)

RAIMUNDO CARREIRO

não há.

ATOS DE ADMISSÃO (ADS)

Secretaria de Fiscalização de Pessoal (SEFIP).